臺灣臺北地方法院刑事判決　　　　　　　　　　　　九十一年度簡上字第二０三號
　　上訴人　乙○○
　　即被告
右列被告因違反商標法案件，不服本院九十一年度簡字第一九五０號，中華民國九十
一年七月四日簡易判決（起訴案號：台灣台北地方法院檢察署九十一年度偵字第四二
號），提起上訴，本院合議庭判決如左：
      主  文
原判決撤銷。
乙○○明知意圖欺騙他人，於同一商品，使用相同於他人註冊商標之圖樣之商品而販
賣，處拘役參拾日，如易科罰金，以參佰元折算壹日，緩刑貳年。
扣案之仿冒「ＮＡＴＵＲＡＬＬＹ  ＪＯＪＯ」商標衣服貳件、襪子壹組（參雙）均
沒收。
      事  實
一、乙○○明知「ＮＡＴＵＲＡＬＬＹ  ＪＯＪＯ」商標圖樣，業經貴婷國際流行服
    飾有限公司（下稱貴婷公司）向經濟部中央標準局（現改制為經濟部智慧財產局
    ）申請註冊取得商標專用權，註冊號數為00000000號（指定使用於少淑
    女裝、女裝、衣服、洋裝、禮服、休閒服、運動服、童裝、內衣、睡衣、毛衣、
    泳裝、背心、Ｔ恤、西服、孕婦裝、雨衣、嬰兒服、和服、新娘頭紗、裙子、皮
    褲、風衣，專用期間自民國八十九年五月一日起至九十三年七月三十一日止）及
    00000000號（指定使用於襪子、褲襪、絲襪、毛襪、吊襪帶、吊褲帶、
    腰帶、金屬腰帶、服飾用皮帶、皮革製成之服飾用皮帶，專用期間自八十五年五
    月一日起自九十五年四月三十日止）。竟基於販賣仿冒商標商品之犯意，於九十
    年十月底，在台北市五分埔某不知名商店，向姓名年籍不詳之人，以衣服每件新
    台幣（下同）一百八十元及襪子每組（三雙）一百五十元價格，購進使用相同於
    貴婷公司註冊「ＮＡＴＵＲＡＬＬＹ  ＪＯＪＯ」商標圖樣之衣服二件及襪子一
    組（三雙）之仿冒商標商品，並自同年十月底起，在台北市○○街二四七號「仁
    濟醫院」前設攤，以衣服每件三百元、襪子每組（三雙）三百元之價格兜售（尚
    未販出）。嗣於九十年十一月十二日晚上八時三十分許，在廣州街上址，為警查
    獲，並扣得仿冒「ＮＡＴＵＲＡＬＬＹ  ＪＯＪＯ」商標之衣服二件及襪子一組
    （三雙）。
二、案經貴婷公司訴由台北市政府警察局萬華分局報請台灣台北地方法院檢察署檢察
    官偵查起訴。
      理  由
一、訊據被告乙○○固坦承於右揭時地購入扣案之「ＮＡＴＵＲＡＬＬＹ  ＪＯＪＯ
    」商標之衣襪並擺攤販售，惟矢口否認有何違反商標法犯行，辯稱：伊不知所販
    售之商品係仿冒商品，且在警局筆錄是說伊以衣服每件三百元、襪子一組（三雙
    ）三百元來販售，但都還沒有賣出云云。經查：
（一）被告購進並設攤販售之「ＮＡＴＵＲＡＬＬＹ  ＪＯＪＯ」衣服二件及襪子一
      組（三雙）係仿冒商品等情，業據告訴代理人丙○○於警訊時陳述綦詳，並有
      商標註冊證二份、ＪＯＪＯ雜誌一本在卷可參（見偵查卷第十三頁至第十五頁
      、第二十一頁至第七十一頁）。被告既以販售衣物為業，對於時尚流行品牌及
      市場商品應知之甚稔，告訴人貴婷公司對於「ＮＡＴＵＲＡＬＬＹ  ＪＯＪＯ
      」商標投注大筆廣告，並發行服飾雜誌予以宣傳，則前開商標在服飾業界顯屬
      知名商標，被告豈有諉為不知之理？被告卻以衣服每件一百八十元及襪子每組
      （三雙）一百五十元低價，向不詳店家購入仿冒前開商標之商品，再以衣服每
      件三百元、襪子每組（三雙）三百元價格設攤兜售，則被告基於販賣仿冒商標
      商品之意，以低價購入前開仿冒商標商品犯行，洵堪認定，復有仿冒「ＮＡＴ
      ＵＲＡＬＬＹ  ＪＯＪＯ」商標衣服二件及襪子一組（三雙）扣案可稽。被告
      前開辯詞，不足為採。
（二）雖被告於警訊時供陳：伊在查獲地點擺地攤，服飾每件以三百元、襪子以每組
      （三雙）三百元販賣，賣給過路客云云（見偵卷第六頁），惟被告事後辯稱：
      伊係以該價格擺攤販售，但都沒賣出去等語。然而本案並無被告販入仿冒前開
      商標商品之數量資料，可供本院查證被告銷售該仿冒商標商品之實際數量，此
      外復查無其他具體事證足資證明被告確有售出該仿冒商標商品證據存在，則被
      告前開辯詞，尚非無據，應堪採信。
二、查「販賣」祇要以意圖營利為目的，一經販入即屬販賣既遂，並不以再行售出為
    必要，依卷證資料並無從證明被告另有零星售出該仿冒商標商品之行為，惟被告
    基於意圖營利之意，購進仿冒「ＮＡＴＵＲＡＬＬＹ  ＪＯＪＯ」商標之衣襪等
    物，核其所為，係犯商標法第六十三條之販賣仿冒商標商品罪。又被告基於販賣
    之意購入扣案之仿冒前開商標商品，惟其尚未零星售出等情，前已詳敘，檢察官
    認被告前後多次販賣仿冒前開商標商品行為，容有誤會，惟檢察官認此部分與起
    訴論罪部分有裁判上一罪關係，爰不另為無罪諭知。原審予以論罪科刑，固非無
    見，惟原審誤認被告有連續販賣仿冒前開商標商品行為，論以連續犯罪行，容有
    未洽，雖被告猶執陳詞否認犯罪提起上訴，並無理由，惟其辯稱並無連續販賣行
    為部分，為有理由，原判決既有前開可議且難以維持之處，應予撤銷改判。爰審
    酌被告素行尚佳，其購入之仿冒前開商標商品數量僅五件，價值尚輕，且無證據
    證明其已販出牟利，破壞商品交易市場非鉅及犯罪態度等情狀，量處如主文所示
    之刑，並諭知易科罰金之折算標準。末查，被告未曾受有期徒刑以上刑之宣告，
    此有台灣高等法院被告全國前案紀錄表一紙在卷可憑，本院認其經此論罪科刑之
    教訓，應知所警惕而無再犯之虞，所宣告之刑以暫不執行為適當，爰併宣告緩刑
    二年，以策自新。
三、扣案之仿冒「ＮＡＴＵＲＡＬＬＹ  ＪＯＪＯ」之衣服二件及襪子一組（三雙）
    均係仿冒商標之商品，依商標法第六十四條規定均宣告沒收。
據上論斷，應依刑事訴訟法第四百五十五條之一第一項、第三項、第三百六十九條第
一項前段、第三百六十四條、第二百九十九條第一項前段，商標法第六十三條、第六
十四條，刑法第十一條前段、第四十一條第一項前段、第七十四條第一款，罰金罰鍰
提高標準條例第二條，判決如主文。
本案經檢察官甲○○到庭執行職務。
中      華      民      國    九十一    年      十      月      八      日
                              臺灣臺北地方法院刑事第一庭
                                  審判長法官  陳  興  邦
                                        法官  唐  于  智
                                        法官  傅  中  樂
右正本證明與原本無異。
不得上訴。
                                  書 記 官    林  明  龍
中      華      民      國    九十一    年      十      月     十一     日
附論罪科刑依據法條：
商標法第六十三條
明知為前條商品而販賣、意圖販賣而陳列、輸出或輸入者，處一年以下有期徒刑、拘
役或科或併科新臺幣五萬元以下罰金。
